【裁判字號】    99,抗,27
【裁判日期】    990331
【裁判案由】    拆屋還地等
【裁判全文】
臺灣高等法院民事裁定                    99年度抗字第27號
抗  告  人  臺灣臺北看守所
法定代理人  甲○○
上列抗告人與相對人社團法人台北市大安區華光社區發展協會間
拆屋還地等事件，對於中華民國98年12月7 日臺灣臺北地方法院
97年度重訴字第586號裁定，提起抗告，本院裁定如下：
    主  文
原裁定關於核定訴訟標的價額部分廢棄。
本件訴訟標的價額核定為新台幣伍佰捌拾貳萬柒仟壹佰貳拾元。
抗告費用由相對人負擔。
    理  由
一、按核定訴訟標的之價額，以起訴時之交易價額為準；無交易
    價額者，以原告就訴訟標的所有之利益為準；向第二審或第
    三審法院上訴，依第77條之13及第77條之14規定，加徵裁判
    費十分之五，民事訴訟法第77條之1第2項、第77條之16第1
    項前段分別定有明文。
二、本件抗告人於原法院（即原法院97年度重訴字第586 號，下
    稱系爭訴訟）起訴請求：相對人應遷出臺北市大安區○○○
    路170巷2號房屋（下稱爭房屋）及其所占用之土地，有系爭
    訴訟判決書可稽（見本院卷第9 至13頁）。原法院為抗告人
    全部敗訴之判決後，抗告人不服，提起上訴，上訴聲明僅請
    求相對人將系爭房屋騰空遷讓（見本院卷第23頁），是計算
    上訴利益，應僅就其上訴聲明範圍內之訴訟標的，依起訴時
    之價額（即系爭房屋起訴時之價額）核定之。經查，抗告人
    主張系爭房屋無交易價格，請求依系爭房屋98年度年租金10
    倍即新臺幣（下同）582萬7,120元計算其價格，經核系爭房
    屋之面積、位置，其價格尚稱允當。是系爭訴訟第二審之訴
    訟標的價額應為582萬7,120元。原裁定以系爭房屋所占用土
    地之公告現值3,500萬9,256元為系爭訴訟第二審訴訟標的價
    額，再依同法第77條之16第1 項前段規定徵收第二審裁判費
    ，顯有違誤。抗告意旨指摘原裁定不當，求予廢棄，為有理
    由，爰由本院將原裁定此部分廢棄，改判如主文第2 項所示
    。至於原裁定有關命繳裁判費部分，固不得抗告（民事訴訟
    法第483 條規定），然原裁定關於核定訴訟標的價額部分既
    經廢棄，則原裁定關於命繳裁判費部分即失所附麗，應俟訴
    訟標的價額確定後，再由卷證所在之本院另為適當之處理，
    附此說明。
三、據上論結，本件抗告為有理由，爰裁定如主文。
中    華    民    國    99    年    3    月    31    日
                    民事第四庭
                        審判長法  官 張劍男
                              法  官 翁昭蓉
                              法  官 陳靜芬
正本係照原本作成。
本裁定除以適用法規顯有錯誤為理由外，不得再抗告。如提起再
抗告，應於收受後10日內委任律師為代理人向本院提出再抗告狀
。並繳納再抗告費新台幣１千元。
中    華    民    國    99    年    4     月    1     日
                              書記官 應瑞霞

司法院資訊處製作；財團法人民間司法改革基金會備份。
